臺灣宜蘭地方法院刑事判決　　　　　　　 94年度訴字第205號
　　公　訴　人　臺灣宜蘭地方法院檢察署檢察官
　　被　　　告　甲○○　男　4.
上列被告因毒品危害防制條例案件，經檢察官提起公訴（九十四
年毒偵字第四０四號），被告就被訴事實為有罪之陳述，經本院
合議庭裁定由受命法官獨任逕以簡式審判程序判決如下：
    主  文
甲○○連續施用第一級毒品，累犯，處有期徒刑壹年陸月。扣案
之香煙貳支（摻入之海洛因量微無法析離）均沒收銷燬之、葡萄
糖壹包（毛重壹點捌公克）、提撥器壹支均沒收之。
    事  實
一、甲○○前因施用毒品案件，經觀察、勒戒後，認無繼續施用
　　之傾向，由台灣宜蘭地方法院檢察署檢察官於民國八十七年
    十一月四日以八十七年度偵字第三八○二號、八十七年偵緝
    字第一五五號不起訴處分確定，復因施用毒品案件，經觀察
    、勒戒後，認有繼續施用毒品之傾向，經同署檢察官提起公
    訴，並經本院八十八年度易字第三四五號判處有期徒刑七月
    確定，強制戒治則於九十年四月七日期滿；又因持有第一級
    毒品案件，經本院八十九年度易字第七二號判處有期徒刑一
    年確定，上開二確定判決經合併定應執行刑有期徒刑一年六
    月，甫於九十一年五月十六日縮刑期滿執行完畢，再因施用
    第一級毒品海洛因（以下簡稱海洛因）、第二級毒品安非他
    命（以下簡稱安非他命）案件，經台灣板橋地方法院九十三
    年度訴字第八五九號判處有期徒刑一年、六月，應執行有期
    徒刑一年四月確定，目前執行中，仍不知慎行，復基於施用
    海洛因之概括犯意，自九十四年一月下旬起至九十四年四月
    三日晚間止，連續在宜蘭縣羅東鎮○○街十八號二樓之三住
    處施用，施用海洛因多次，平均一天施用一次；又基於施用
    安非他命之概括犯意，於上揭期間，在上揭地點施用安非他
    命多次，施用期間不一定；再基於前揭施用海洛因、安非他
    命之概括犯意，於上揭期間，在上揭地點，以將海洛因及安
    非他命摻混放入玻璃球吸食器之方式，同時連續施海洛因及
    安非他命多次。嗣於九十四年四月三日晚間十時三十五分許
    ，經警於上揭處所查獲，並扣得其所有摻有海洛因之香菸二
    支（摻入之海洛因量微無法析離）及施用毒品所用之葡萄糖
    一點八公克一包（毛重一、八克）及提撥器一支。
二、案經宜蘭縣警察局礁溪分局報告台灣宜蘭地方法院檢察署偵
    查起訴。
    理  由
一、上揭事實，業據被告於本院準備程序及審理時供承不諱，並
    有被告尿液有海洛因及安非他命類陽性反應之慈濟大學濫用
    藥物檢驗中心檢驗總表一紙附卷可稽，並有被告所有摻有海
    洛因之香菸二支及施用毒品所用之葡萄糖一點八公克、提撥
    器一支扣案可佐。又被告前因施用毒品案件，經觀察、勒戒
    後，認無繼續施用之傾向，由台灣宜蘭地方法院檢察署檢察
    官於八十七年十一月四日以八十七年度偵字第三八○二號、
    八十七年偵緝字第一五五號不起訴處分確定，復因施用毒品
    案件，經觀察、勒戒後，認有繼續施用毒品之傾向，經同署
    檢察官提起公訴，並經本院八十八年度易字第三四五號判處
    有期徒刑七月確定，強制戒治則於九十年四月七日期滿等情
    ，有上開案件不起訴處分書及台灣高等法院被告全國前案紀
    錄表附卷可稽。事證明確，被告犯行洵堪認定。
二、核被告所為，係犯毒品危害防制條例第十條第一項之施用第
    一級毒品罪及同條第二項施用第二級毒品罪。其施用海洛因
    及安非他命前持有海洛因及安非他命之低度行為，各為施用
    之高度之行為所吸收，均不另論罪。被告多次施用第一級毒
    品海洛因、第二級毒品安非他命之行為，均時間緊接，方法
    相同，分別觸犯構成要件相同之罪名，顯均分別基於概括犯
    意反覆為之，分別均應依連續犯之規定論以一罪，並均依法
    加重其刑。又被告均係以一施用行為，同時施用第一級毒品
    海洛因及第二級毒品安非他命，而觸犯構成要件不相同之二
    罪名，為想像競合犯，應從一重之連續施用第一級毒品罪處
    斷。又被告前有事實欄所指之犯罪科刑及執行情形，有臺灣
    高等法院被告全國前案紀錄表在卷可查，其於有期徒刑執行
    完畢五年內，再犯本件有期徒刑以上之二罪，均為累犯，應
    依各法加重其刑，並均遞加重之。爰審酌被告犯罪之動機、
    目的、手段，及犯罪後態度等一切情狀，量處如主文所示之
    刑。又扣案之香菸二支（摻有海洛因，量微無法析離），應
    依毒品危害防制條例第十八條第一項前段之規定沒收銷燬之
    ，扣案之葡萄糖一包（毛重一點八公克）及提撥器一支，均
    係被告所有供施用毒品所用之物，業據被告供承在卷，應依
    刑法第三十八條第一項第二款之規定均沒收之。
據上論斷，應依刑事訴訟法第二百七十三條之一第一項、第二百
九十九條第一項前段，毒品危害防制條例第十條第一項、第二項
、第十八條第一項前段，刑法第十一條前段、第五十六條、第五
十五條前段、第四十七條、第三十八條第一項第二款，判決如主
文。
本案經檢察官賴慶祥到庭執行職務。
中　　華　　民　　國　　94　　年　　6　　月　　7 　　日
                         臺灣宜蘭地方法院刑事第三庭
                             法  官  林  楨  森
以上正本證明與原本無異。
如不服本判決，應於判決送達後10日內，向本院提出上訴狀。（
應附繕本）。
                             書記官  謝  佩  欣
中　　華　　民　　國　　94　　年　　6 　　月　　8 　　日
附錄本案論罪科刑法條全文：
毒品危害防制條例第10條第1 項、第2 項
施用第一級毒品者，處六月以上五年以下有期徒刑。
施用第二級毒品者，處三年以下有期徒刑。
